臺灣高等法院臺南分院刑事判決
111年度上訴字第662號
上  訴  人  
即  被  告  陳清鋑


            郭一融


            簡延中


            謝欣哲


共      同
選任辯護人  郭群裕律師
上列上訴人即被告因傷害等案件，不服臺灣臺南地方法院110年
度訴字第524號中華民國111年2月8日、111年3月15日第一審判決
（起訴案號：臺灣臺南地方檢察署109年度偵字第7312號、110年
度偵字第2459號），提起上訴，本院判決如下：
    主      文
原判決關於戊○○、丁○○、壬○○、辛○○所處之刑，及戊○○定應執行
刑部分，均撤銷。
戊○○犯如附表所示各罪，各處如附表所示之刑。應執行有期徒刑
壹年，如易科罰金，以新臺幣壹仟元折算壹日。緩刑參年，緩刑
期間付保護管束，並禁止對告訴人乙○○、庚○○為恐嚇及傷害之行
為。
丁○○共同犯傷害罪，處有期徒刑肆月，如易科罰金，以新臺幣壹
仟元折算壹日。
壬○○共同犯恐嚇危害安全罪，處有期徒刑參月，如易科罰金，以
新臺幣壹仟元折算壹日。緩刑貳年。
辛○○犯恐嚇危害安全罪，累犯，處有期徒刑參月，如易科罰金，
以新臺幣壹仟元折算壹日。
    事實及理由
一、上訴得明示僅就判決之刑、沒收或保安處分一部為之。刑事
    訴訟法第348條第3項定有明文。而為尊重當事人設定攻防之
    範圍，並減輕上訴審審理之負擔，容許上訴權人僅針對刑、
    沒收或保安處分一部提起上訴，其未表明上訴之認定犯罪事
    實部分，則不在第二審之審判範圍。如為數罪併罰之案件，
    亦得僅針對各罪之刑、沒收、保安處分或對併罰所定之應執
    行刑、沒收、保安處分，提起上訴，其效力不及於原審所認
    定之各犯罪事實，此部分犯罪事實不在上訴審審查範圍（11
    0年6月16日修正理由參照）。本件被告戊○○、丁○○、壬○○、
    辛○○僅就原判決所處之刑部分提起上訴，業經本院與被告及
    其等辯護人確認在卷（本院卷第214頁、233-239頁），是原
    判決關於犯罪事實部分，不在本院審理範圍。
二、本判決書關於犯罪事實、證據及除量刑之理由外，餘均引用
    原審判決書之記載（如附件）。
三、被告戊○○、丁○○、壬○○、辛○○上訴意旨略以：被告戊○○、丁○○、壬○○、辛○○對於被訴犯罪事實均認罪，且與被害人達成
    和解，並取得原諒，不再追究刑事責任，被告戊○○、丁○○、
    壬○○、辛○○因一時失慮罹犯罪章，犯罪手段尚屬輕微，經此
    偵審程序已收警惕之效，請改判較輕之刑，並就被告戊○○、
    壬○○為緩刑之宣告等語。
四、經查：
㈠、原判決以被告戊○○犯刑法第305條恐嚇危害安全罪，3罪，刑
    法第277條第1項之傷害罪，2罪；被告丁○○犯刑法第277條第
    1項之傷害罪；被告壬○○、辛○○均犯刑法第305條恐嚇危害安
    全罪，各事證明確，予以論罪科刑，於審酌刑法第57條各項
    事由後，各量處如原判決主文欄所示之刑，及就被告戊○○得
    易科罰金部分之刑，定應執行刑為有期徒刑10月，及諭知易
    科罰金之折算標準，不得易科罰金之刑部分，定應執行刑為
    有期徒刑1年，原非無見，然被告戊○○、丁○○、壬○○、辛○○
    上訴後，均已坦承犯行，並與告訴人甲○○、丙○○、庚○○、乙○○、被害人己○○、癸○○均達成和解或調解，上開各情為原審
    所未及審酌，且原判決就被告辛○○構成累犯之執行完畢前科
    事實認定有誤（詳下㈡部分所述），被告戊○○、丁○○、壬○○
    、辛○○上訴指摘原判決量刑過重，非無理由，應就原判決所
    處之刑部分，予以撤銷改判。
㈡、被告辛○○前因公共危險、妨害自由等案件，經臺灣臺南地方
    法院以103年度訴字第361號判決判處有期徒刑6月確定、本
    院以104年度交上訴字第206號判決判處有期徒刑10月確定，
    由本院以105年度聲字第403號裁定定應執行刑為有期徒刑1
    年3月確定（指揮書執畢日期為106年11月8日，下稱甲案）
    ，又因公共危險案件，經臺灣臺南地方法院以104年度交簡
    字第3522號判決判處有期徒刑3月確定（指揮書執畢日期為1
    05年8月10日，下稱乙案），另因詐欺、偽造文書等案件，
    經臺灣臺南地方法院以105年度訴字第568號判決判處應執行
    有期徒刑2年2月確定、105年度簡字第1734號判決判處有期
    徒刑4月確定，並以106年度聲字第607號裁定定應執行刑為
    有期徒刑2年4月確定（指揮書執畢日期為109年3月8日），
    上開罪刑接續執行後，108年1月8日因縮短刑期假釋出監付
    保護管束，109年1月28日保護管束期滿，本件犯罪時間為10
    9年1月14日，雖在假釋期間，然因上開甲案、乙案部分已執
    行完畢（最高法院103年度第1次刑事庭會議決議意旨參照）
    ，本件犯罪時間於執行完畢後5年內，原判決記載構成累犯
    之執行完畢時間為109年1月28日，已在本件犯罪時間之後，
    容有違誤之處。本件公訴檢察官於審理中主張，被告辛○○構
    成累犯，請求依刑法第47條第1項規定加重其刑，並以臺灣
    高等法院被告前案紀錄表為累犯事實認定之依據（本院卷第
    269頁），經本院提示後，被告辛○○、辯護人均表示對構成
    累犯之事實沒有意見，累犯之事實並未陷於不明，被告辛○○
    與辯護人亦不爭執，是被告構成累犯乙情，應可認定。本院
    考量被告辛○○犯罪頻率密集，且構成累犯之前科紀錄亦包括
    妨害自由案件，與本件犯罪性質相類，而被告辛○○本件屬假
    釋付保護管束期間內所為，亦難認其有何因刑之執行而改過
    遷善之情況，其對於刑罰反應力薄弱，依累犯規定加重其刑
    ，亦無導致刑罰超過所應負擔罪責之情況，爰依刑法第47條
    第1項規定，加重其刑。　
㈢、爰審酌被告戊○○、丁○○、壬○○、辛○○因營業競爭與告訴人甲○○、丙○○、庚○○、乙○○、被害人己○○、癸○○發生肢體及口角
    衝突，其等動輒以暴力、恐嚇手段處理紛爭，不僅造成告訴
    人甲○○、丙○○、被害人己○○、癸○○心生恐懼，更使告訴人庚○○、乙○○受有骨折、挫傷等傷害，實不足取。另斟酌被告戊○○已婚，育有3名未成年子女，自陳從事○○工作，收入不佳
    等家庭經濟狀況，○○肄業之教育程度，曾有妨害自由、詐欺
    等犯罪紀錄之素行。被告丁○○未婚，無子女，與家人同住，
    從事○○業等家庭生活狀況，○○肄業之教育程度，前有違反槍
    砲彈藥刀械管制條例前科之素行。被告壬○○離婚，育有1名
    未成年子女，從事○○業等家庭生活狀況，○○畢業之教育程度
    ，無犯罪科刑紀錄之素行。被告辛○○未婚，無子女，與家人
    同住，從事○○工作等家庭生活狀況，○○畢業之教育程度，前
    有傷害、毒品、妨害自由等犯罪紀錄之素行，暨其等於上訴
    後，與告訴人甲○○、丙○○、庚○○、乙○○、被害人己○○、癸○○
    分別和解、調解成立，有各該和解書、調解筆錄在卷可證（
    本院卷第227-231頁、243頁），其中被告戊○○、丁○○並連帶
    賠償告訴人乙○○新臺幣（下同）18萬元、被告戊○○賠償告訴
    人庚○○30萬元，及其等犯後態度等一切情狀，就被告戊○○部
    分量處如附表所示之刑，及諭知易科罰金之折算標準，並定
    應執行刑及易科罰金折算標準如主文所示及，被告丁○○、壬○○、辛○○部分，量處如主文所示之刑，並均諭知易科罰金之
    折算標準。
㈣、被告戊○○前因故意犯罪受有期徒刑以上刑之宣告（臺灣臺南
    地方法院97年度簡字第951號），執行完畢後，5年以內未曾
    因故意犯罪受有期徒刑以上刑之宣告，被告壬○○未曾因故意
    犯罪受有期徒刑以上刑之宣告，有臺灣高等法院被告前案紀
    錄表可查。其2人於上訴後坦承犯行，被告戊○○與告訴人甲○○、丙○○、被害人癸○○，被告戊○○、壬○○與被害人己○○，分
    別和解成立，依和解書之記載，被告戊○○、壬○○對告訴人甲○○、丙○○、被害人己○○、癸○○表達道歉之意，告訴人甲○○、
    丙○○、被害人己○○、癸○○則接受道歉並不再追究刑事責任，
    且願意法院給予被告戊○○、壬○○緩刑之宣告（本院卷第227
    頁、231頁、243頁）。被告戊○○另與告訴人乙○○、庚○○調解
    成立，由被告陳清俊賠償各18萬元（與丁○○連帶賠償）、30
    萬元，且已履行調解條件，告訴人乙○○、庚○○同意給予被告
    戊○○緩刑宣告之機會（同卷第229-230頁），顯見本件刑事
    案件於當事人間已獲得平息，符合修復式司法之精神，本院
    斟酌刑罰矯正及預防之雙重目的等因素後，認為本件對被告
    戊○○、壬○○所宣告之刑，應以暫不執行為適當，爰依刑法第
    74條第1項第1款、第2款規定，審酌被告戊○○、壬○○犯罪情
    節等因素，就被告戊○○宣告緩刑3年、被告壬○○宣告緩刑2年
    。另斟酌被告戊○○就本案具有主導之性質，犯罪參與程度較
    深，犯罪情節較為嚴重，為兼顧保護被害人之緩刑目的，並
    參酌告訴人乙○○、庚○○之意見（本院卷第273頁），另依刑
    法第74條第2項第7款規定，命被告戊○○於緩刑期間內，禁止
    對告訴人乙○○、庚○○為恐嚇及傷害之行為，並依同法第93條
    第1項第2款規定，諭知於緩刑期間付保護管束。至於被告丁○○，前因違反槍砲彈藥刀械管制條例案件，經臺灣臺南地方
    法院以106年度訴字第1002號判決判處有期徒刑3年2月，109
    年3月12日縮短刑期假釋出監，110年2月26日縮刑期滿，本
    件屬假釋期間內再犯，被告辛○○則有上開執行完畢後5年內
    再犯之事實，不符緩刑之要件，併予敘明。
五、應適用之程序法條：刑事訴訟法第369條第1項前段、第364
    條、第299條第1項前段、第373條。　　
本案經檢察官黃榮加提起公訴、檢察官陳昱旗到庭執行職務。
中　　華　　民　　國　　111 　年　　7 　　月　　12　　日
                  刑事第一庭    審判長法　官  楊清安
                                      法　官  陳顯榮
                                      法　官  蕭于哲
以上正本證明與原本無異。
恐嚇危害安全部分不得上訴。
傷害部分如不服本判決應於收受送達後20日內向本院提出上訴書
狀，其未敘述上訴理由者，並得於提起上訴後20日內向本院補提
理由書（均須按他造當事人之人數附繕本）「切勿逕送上級法院
」。
　　　　　　　　　　　　　　　　　　　書記官  鄭信邦　　
中　　華　　民　　國　　111 　年　　7 　　月　　12　　日
附錄本案論罪科刑法條全文
中華民國刑法
第277條
傷害人之身體或健康者，處5年以下有期徒刑、拘役或50萬元以
下罰金。
犯前項之罪，因而致人於死者，處無期徒刑或7年以上有期徒刑
；致重傷者，處3年以上10年以下有期徒刑。
第305條
以加害生命、身體、自由、名譽、財產之事恐嚇他人，致生危害
於安全者，處2年以下有期徒刑、拘役或9千元以下罰金。
第309條
公然侮辱人者，處拘役或9千元以下罰金。
以強暴犯前項之罪者，處1年以下有期徒刑、拘役或1萬5千元以
下罰金。

附表、被告戊○○所處之刑
編號 原判決犯罪事實 本院所處之刑  １ ㈠ 戊○○共同犯恐嚇危害安全罪，處有期徒刑參月，如易科罰金，以新臺幣壹仟元折壹日。  ２ ㈡ 戊○○犯恐嚇危害安全罪，處有期徒刑參月，如易科罰金，以新臺幣壹仟元折壹日。  ３ ㈡ 戊○○犯傷害罪，處有期徒刑陸月，如易科罰金，以新臺幣壹仟元折壹日。 戊○○共同犯傷害罪，處有期徒刑陸月，如易科罰金，以新臺幣壹仟元折壹日。  ４ ㈢ 戊○○共同犯恐嚇危害安全罪，處有期徒刑肆月，如易科罰金，以新臺幣壹仟元折壹日。